【裁判字號】    91,易,639
【裁判日期】    920306
【裁判案由】    竊盜
【裁判全文】
臺灣彰化地方法院刑事判決                          九十一年度易字第六三九號
    公  訴  人  臺灣彰化地方法院檢察署檢察官
    被      告  甲  ○  ○
              （原名何俊毅）
右列被告因竊盜案件，經檢察官提起公訴（九十一年度偵字第三七八四號）及移
辦（九十一年度偵字第四七三二號、第四九六四號、第五三一六號、第五三九五號、
第六四一八號），本院判決如左：
    主 、   文
甲○○連續攜帶兇器毀越門扇竊盜，累犯，處有期徒刑貳年。
扣案之Ｔ型板手參支均沒收。
    事      實
一、甲○○（原名何俊毅）有竊盜、毒品等多項前科，其曾因竊盜案件於民國八十九
    年四月十六日經本院以八十九年度易字第二○號判處有期徒刑四月確定，於同年
    十一月八日執行完畢。仍不知悔改，復基於意圖為自已不法所有之概括犯意，於
    附表所示之時間及地點，竊取如附表所示被害人之財物。甲○○竊得附表編號二
    之財物後，因遭人發現，於逃逸時經警民逮捕，當場查獲其騎用附表編號一之贓
    車，並扣得甲○○所有供行竊使用之Ｔ型板手二支；又甲○○將附表編號三及編
    號八所竊得之行動電話，均販賣予「中民中古手機行」之負責人張閔鴻，因而為
    警循線查獲；另甲○○於附表編號四、五之地點行竊時，為警當場發現而查獲，
    並扣得共犯賴昭州（另案審理中）所有供行竊使用之Ｔ型板手一支；又甲○○將
    附表編號六之贓物放置於賴昭州之車上，嗣於九十一年七月九日為警盤查而查獲
    ；其復將附表編號七竊得之金飾，交由賴昭州販賣予鴻億銀樓之負責人林建廷，
    而為警循線查獲。
二、案經彰化縣警察局彰化分局報請台灣彰化地方法院檢察署檢察官偵查起訴及移送
    併辦。
    理        由
一、被告甲○○對於附表編號一、二、三、六、八所示之犯行均坦承不諱，並承認於
    編號四、五之時間及地點為警查獲，及編號七案發當天曾駕車前往銀樓，惟否認
    參與編號四、五、七所示之犯行，辯稱：於九十一年七月八日凌晨二時許，另案
    被告賴昭州說要去找朋友，叫其在旁等候，不知道賴昭州在行竊；又同年八月四
    日十七時三十分許，另案被告辛○○、戊○○（原名陳淑婷）在銀樓前說要下車
    ，不知道她們要進去作何事云云。經查：附表所示財物失竊之經過情形，業據被
    害人己○○、丁○○、乙○○、何佩伶、丙○○、王信勝、壬○○、癸○○於警
    訊中指述詳實，並有被害人己○○、丁○○、王信勝、張琇雯（代替壬○○）所
    簽具之贓物認領保管單在卷可稽。又被害人乙○○、癸○○所失竊之行動電話，
    確實由被告甲○○販賣予「中民中古手機行」，亦經該手機行之負責人即證人張
    閔鴻於警訊中證述屬實，並有其所提供之手機讓渡切結書二紙在卷可稽，另有電
    信公司所提供之行動電話查詢資料附卷可憑，及附表編號一查獲時所扣案之Ｔ型
    板手二支可資參佐，凡此證據均與被告前述自白之內容相符，堪以採信。被告雖
    否認附表編號四、五之犯行，惟查：另案被告賴昭州於審理中坦承當天是去行竊
    ，並非去找朋友，且承認扣案之Ｔ型板手係其所有而供實施竊盜犯罪所使用之物
    等語，又現場查獲之警員鄧坤輝亦到庭證稱：「當天我們接獲報案說有人在竊車
    ，抵達現場時，看見甲○○在車旁，車上無人，但引擎在發動中，車頭朝外，有
    準備離開的樣子，我們問他，他說在等朋友，根據民眾報案，我們又找到賴昭州
    蹲在『海天大樓』之樓下，賴昭州說是甲○○帶他過來的」等語（見本院九十一
    年九月二十三日訊問筆錄），是由證人庚○○○○所描述之情節觀之，被告甲○○應係在旁負責接應、把風，故將車輛引擎啟動以作隨時逃離之準備，其辯稱只
    是在等賴昭州回來而不知情云云，顯係事後卸責之詞，不足採信。又被告甲○○
    雖否認附表編號七之犯行，惟查：另案被告辛○○、戊○○於警訊、偵訊及本院
    調查時，均坦承九十一年八月四日是其與被告甲○○三人共謀行竊，由被告甲○○負責駕車在外接應，另案被告辛○○、戊○○共同或獨自進入銀樓，以伺機拿
    走金飾，所得之贓物交由賴昭州拿去典當變現，因為那段期間被告甲○○與辛○○、戊○○、賴昭州等人均住在一起，故賣得之款項亦由四人共同花用等語，核
    與另案被告賴昭州及鴻億當鋪之負責人林建廷於警訊中所述情節相符，均足見被
    告甲○○辯稱事先不知情云云，亦顯屬卸責之詞，難以採信。綜上，本件事證明
    確，被告犯行堪以認定。
二、核被告甲○○所為，係犯刑法第三百二十條第一項普通竊盜罪，及同法第三百二
    十一條第一項第二三、四款，或同條第二項之加重竊盜既遂或未遂罪（所犯法條
    詳如附表所示）。其於附表編號四、五之犯行，已下手實施而未竊得財物，屬未
    遂犯。又被告甲○○與另案被告賴昭州就附表編號四、五之犯行，被告甲○○與
    辛○○、戊○○就附表編號七之犯行，彼此之間均有犯意之聯絡及行為之分擔，
    為共同正犯。至於被告甲○○之多次竊盜犯行，時間緊接，基本犯罪構成要件相
    同，顯係基於概括之犯意反覆為之，為連續犯，應依情節較重之附表編號二犯行
    論以「攜帶兇器毀越門扇竊盜既遂」一罪，並加重其刑。起訴法條就附表編號一
    、二之犯行，認係犯刑法第三百二十條第一項之普通竊盜罪名，尚有未洽，本院
    於基本社會事實同一之範圍內，應依法變更起訴法條。又起訴書雖僅記載附表編
    號一、二之犯行，而未論及編號三至八之犯行，惟起訴書記載之部分與其他部分
    ，既有連續犯之裁判上一罪關係，基於審判不可分原則，本院自應併予審理。另
    查：被告甲○○原名何俊毅，其於八十四年間因竊盜案件，經本院判處有期徒刑
    四月確定，於八十九年十一月八日執行完畢等情，有台灣彰化地方法院檢察署前
    案資料查註紀錄表在卷可稽，其於有期徒刑執行完畢五年內，再犯本件有期徒刑
    以上之罪，為累犯，應依法遞加重其刑。爰審酌被告歷次竊盜之方式對社會治安
    所生危害甚大，其所竊取財物之價值非輕，暨其僅坦承部分犯行，態度尚非良好
    等一切情狀，量處如主文所示之刑，以示懲戒。
三、附表編號一查獲時所扣得之Ｔ型板手二支，為被告甲○○所有用以行竊之物，業
    據被告甲○○陳明在卷；而附表編號四查獲時所扣得之Ｔ型板手一支，為共犯賴
    昭州所有用以行竊之物，亦據共犯賴昭州供承在案，爰均依刑法第三十八條第一
    項第二款之規定宣告沒收。
據上論斷，應依刑事訴訟法第二百九十九條第一項前段、第三百條，刑法第五十六條
、第三百二十一條第一項第三款、第四十七條、第三十八條第一項第二款，判決如主
文。
本案經檢察官黃鼎鈞到庭執行職務。
中      華      民      國    九十二    年      三      月      六      日
                              臺灣彰化地方法院刑事第三庭
                                    審判長法官   余   仕    明
                                    法      官   高   文    崇
                                    法      官   黃   玉    齡
右正本證明與原本無異。
如不服本判決，應於判決送達後十日內向本院提出上訴狀( 須附繕本 )。
告訴人或被害人對於判決如有不服具備理由請求檢察官上訴者，其上訴期間之計算係
以檢察官收受判決正本之日期為準。
                                    法院書記官   許   騰    云
中      華      民      國    九十二    年      三      月      十一    日
中華民國刑法第三百二十條
意圖為自己或第三人不法之所有，而竊取他人之動產者，為竊盜罪，處五年以下有期
徒刑、拘役或五百元以下罰金。
意圖為自己或第三人不法之利益，而竊佔他人之不動產者，依前項之規定處斷。
前二項之未遂犯罰之。
中華民國刑法第三百二十一條
犯竊盜罪而有左列情形之一者，處六月以上、五年以下有期徒刑：
一  於夜間侵入住宅或有人居住之建築物、船艦或隱匿其內而犯之者。
二  毀越門扇、牆垣或其他安全設備而犯之者。
三  攜帶兇器而犯之者。
四  結夥三人以上而犯之者。
五  乘火災、水災或其他災害之際而犯之者。
六  在車站或埠頭而犯之者。
前項之未遂犯罰之。
附表：
┌──┬──────────┬──────────┬───────────┬───┬───────────┬─────┐
│編號│ 犯 罪 時 間        │ 犯 罪 地 點        │  犯罪方式            │被害人│   搶 得 財 物        │ 所犯法條 │
│    │                    │                    │                      │      │                      │ （刑法） │
├──┼──────────┼──────────┼───────────┼───┼───────────┼─────┤
│    │九十一年六月六日上午│彰化縣和美鎮○○路一│被告一人以客觀上可作為│己○○│車號ＴＵＮ─２９８號之│第三百二十│
│ 一 │六時許              │段二八五號前        │兇器經磨平之Ｔ型板手二│      │輕型機車。            │一條第一項│
│    │                    │                    │支（已扣案）啟動機車而│      │                      │第三款    │
│    │                    │                    │竊取被害人之機車一部得│      │                      │          │
│    │                    │                    │手。                  │      │                      │          │
├──┼──────────┼──────────┼───────────┼───┼───────────┼─────┤
│    │九十一年六月六日上午│彰化縣彰化市○○街一│被告一人以前述Ｔ型板手│丁○○│現金新台幣六百五十九元│第三百二十│
│ 二 │七時許              │一○號              │破壞門鎖後，進入被害人│      │。                    │一條第一項│
│    │                    │                    │之住宅內行竊得手（無故│      │                      │第二、三款│
│    │                    │                    │侵入住宅部分未據告訴）│      │                      │          │
│    │                    │                    │。                    │      │                      │          │
├──┼──────────┼──────────┼───────────┼───┼───────────┼─────┤
│ 三 │九十一年一月二十日之│彰化縣彰化市○○路二│被告一人趁被害人家中大│乙○○│諾基亞牌「３３１０」型│第三百二十│
│    │不詳時間            │段三六○號          │門沒鎖而侵入，並在一樓│      │之行動電話一個，連門號│條第一項  │
│    │                    │                    │辦公桌內竊得行動電話一│      │合購總價為一千六百八十│          │
│    │                    │                    │支得手（無故侵入住宅部│      │元。                  │          │
│    │                    │                    │分未據告訴）。        │      │                      │          │
├──┼──────────┼──────────┼───────────┼───┼───────────┼─────┤
│ 四 │九十一年七月十八日二│彰化縣彰化市○○路一│被告與賴昭州共同基於竊│何佩伶│無。                  │第三百二十│
│    │時十分許            │段四八五巷口        │盜之犯意聯絡，見被害人│      │                      │一條第一項│
│    │                    │                    │之自用小客車（車號為Ｌ│      │                      │第三款、第│
│    │                    │                    │Ｒ─８７９５號）停在該│      │                      │二項      │
│    │                    │                    │處，即由賴昭州持其所有│      │                      │          │
│    │                │                    │客觀上可作為兇器之Ｔ型│      │                      │          │
│    │                    │                    │板手一支（已扣案）撬開│      │                      │          │
│    │                    │                    │車門，被告在旁把風，尚│      │                      │          │
│    │                    │                    │未得手即為警當場查獲。│      │                      │          │
├──┼──────────┼──────────┼───────────┼───┼───────────┼─────┤
│ 五 │九十一年七月十八日不│彰化縣彰化市○○路與│被告及賴昭州共同基於竊│丙○○│無。                  │第三百二十│
│    │詳時間（即編號四之車│金馬路口            │盜之犯意聯絡，見被害人│      │                      │一條第一項│
│    │輛遭竊前不久）      │                    │之自用小客車（車號為Ｋ│      │                      │第三款、第│
│    │                    │                    │Ｕ─７２１０號）停在路│      │                      │二項      │
│    │                    │                    │旁，即由賴昭州以客觀上│      │                      │          │
│    │                    │                    │可作為兇器之Ｔ型板手破│      │                      │          │
│    │                    │                    │壞車門，見無東西可以竊│      │                      │          │
│    │                    │                    │取而作罷。            │      │                      │          │
├──┼──────────┼──────────┼───────────┼───┼───────────┼─────┤
│ 六 │九十一年七月九日七時│彰化縣大村鄉○○路二│被告一人以客觀上可作為│王信勝│ＳＯＮＹ主機一台、十二│第三百二十│
│    │四十分發現失竊      │一五號對面之私人停車│兇器使用之六角板手（未│      │吋超重低音喇叭、超轉燈│一條第一項│
│    │                    │場前                │扣案）將被害人之自用小│      │、電瓶接引線一組、摩拖│第三款    │
│    │                    │                    │客車（車號為三Ｑ─七二│      │羅拉牌銀色行動電話一支│          │
│    │                    │                    │○八號）門鎖破壞後，竊│      │、行車執照、健保卡各一│          │
│    │                    │                    │取車廂內之財物。      │      │張。                  │          │
├──┼──────────┼──────────┼───────────┼───┼───────────┼─────┤
│ 七 │九十一年八月四日十七│彰化縣彰化市○○路一│被告駕車搭戴另案被告賴│壬○○│手鍊三條，每條約重兩錢│第三百二十│
│    │時三十分許          │二六號「聚成金銀珠寶│淑君及戊○○至該珠寶店│      │多，總價約一萬二千元。│一條第一項│
│    │                    │有限公司」          │對面停車後，由辛○○與│      │                      │第四款    │
│    │                    │                    │戊○○一起下車進入該珠│      │                      │          │
│    │                    │                │寶店探查情形，復返回車│      │                      │          │
│    │                    │                    │上合謀行竊，推由辛○○│      │                      │          │
│    │                    │                    │再度進入珠寶店佯稱欲購│      │                      │          │
│    │                    │                    │買金飾，趁女店員壬○○│      │                      │          │
│    │                    │                    │轉身接電話不注意時，竊│      │                      │          │
│    │                    │                    │取展示台上之三條金手鍊│      │                      │          │
│    │                    │                    │，復向店員表不欲購買而│      │                      │          │
│    │                    │                    │轉身離去，返車後甲○○│      │                      │          │
│    │                    │                    │旋即駕車逃離現場。    ││                      │          │
├──┼──────────┼──────────┼───────────┼───┼───────────┼─────┤
│ 八 │九十一年三月間某日之│彰化縣彰化市復興里進│被告一人趁被害人住宅之│癸○○│阿爾卡特牌「ＯＴ３０３│第三百二十│
│    │不詳時間            │德路八四號          │大門沒有鎖而侵入，在一│      │」型之行動電話一支、二│條第一項  │
│    │                    │                    │樓辦公桌內竊取財物（無│      │本書及證件。          │          │
│    │                    │                    │故侵入住宅部分未據告訴│      │                      │          │
│    │                    │                    │）。                  │      │                      │          │
└──┴──────────┴──────────┴───────────┴───┴───────────┴─────┘


司法院資訊處製作；財團法人民間司法改革基金會備份。
